臺灣臺南地方法院民事判決
110年度簡上字第39號
上  訴  人  
即被上訴人  廖苡辰
訴訟代理人  洪銘憲  律師（法扶律師）                  
被  上訴人
即  上訴人  張家菁

訴訟代理人  吳存富  律師                  
            温俊國  律師        
上列當事人間請求侵權行為損害賠償事件，上訴人對於民國109
年12月17日本院臺南簡易庭109年度南簡字第1061號第一審判決
提起上訴，本院於民國111年8月24日言詞辯論終結，判決如下：
    主      文
兩造上訴均駁回。
第二審訴訟費用由兩造各自負擔。
    事實及理由
一、本件上訴人即被上訴人甲○○（下稱上訴人）起訴主張：上訴
    人與訴外人丙○○原為夫妻，業經本院調解離婚。詎被上訴人
    即上訴人乙○○（下稱被上訴人）於上訴人與丙○○婚姻關係存
    續中，明知丙○○為有配偶之人，仍於民國107年5月某日至10
    9年1月19日間之某日，與丙○○出遊，並攝有出遊之合照2幀
    、身體裸露之合照1幀（按：即原證4所附照片，其中攝有被
    上訴人與侯珉杉合持天燈畫面之照片，下稱系爭照片㈠；其
    中攝有侯珉杉以左手摟住被上訴人肩膀畫面之照片，下稱系
    爭照片㈡；另外攝有侯珉杉裸露上半身畫面之照片，下稱系
    爭照片㈢；系爭照片㈠、系爭照片㈡、系爭照片㈢，以下合稱為
    系爭照片3幀）。為此，爰依民法第184條第1項後段、第195
    條第3項準用同條第1項規定，提起本訴等語。並聲明：被上
    訴人應給付上訴人新臺幣（下同）50萬元，及自民事起訴狀
    繕本送達被上訴人之翌日起至清償日止，按週年利率5%計算
    之利息（原審判決被上訴人應給付上訴人30萬元及自109年8
    月11日起至清償日止，按週年利率5%計算之利息，並駁回上
    訴人其餘之訴；上訴人及被上訴人對於原審判決均聲明不服
    ，提起上訴）。於本院聲明：原判決不利於上訴人部分廢棄
    ；被上訴人應再給付上訴人20萬元，及自民事起訴狀繕本送
    達被上訴人之翌日起至清償日止，按週年利率5%計算之利息
    。另就被上訴人上訴部分，答辯聲明：上訴駁回。　　
二、被上訴人抗辯：
　㈠被上訴人否認上訴人所提出系爭照片3幀之真正；且系爭照片
    3幀，乃上訴人未經侯珉杉同意而取得，應不得作為證據。
　㈡被上訴人於107年5月26日，始知丙○○為有配偶之人，上訴人
    提出之系爭照片3幀，乃於107年5月26日以前拍攝；被上訴
    人拍攝系爭照片3幀時，不知丙○○為有配偶之人，被上訴人
    並無侵害上訴人配偶權之行為及故意。另由丙○○所持信用卡
    之刷卡紀錄，可知丙○○自108年1月1日起至109年1月19日止
    ，均未前往新北市平溪區，遑論被上訴人於前揭時間，與丙
    ○○前往新北市平溪區，為侵害上訴人配偶權之行為等語。
　㈢上訴聲明：原判決廢棄，上訴人在第一審之訴駁回。另就上
    訴人之上訴，答辯聲明：上訴駁回。　　
三、兩造不爭執之事項：　　
  ㈠上訴人與丙○○於100年12月6日結婚，為丙○○之配偶。並有戶
    籍謄本（現戶部分）1份在卷可按〔參見本院109年度南司簡
    調字第613號卷宗（下稱調解卷）第17頁〕。
  ㈡上訴人於107年5月26日下午10時36分，以臉書（FaceBook）
    所附即時通訊軟體Messenger，傳送載有「第一妳不覺得妳
    欠我一個交代？  第二今天我的婚姻，已經被妳破壞了…不
    是嗎？  第三成年人了要為自己所做的事情負起責任吧！  
    第四今天妳也是女人妳也是有妹妹的角色互換試問妳作何感
    想  第五如果妳今天是我妳內心真的會相信妳老公外面的小
    三沒發生關係？  問問自己的良心吧！」等語之簡訊（下稱
    系爭簡訊）；被上訴人於107年5月26日下午11時02分，傳送
    載有「侯太太你好：首先先跟你抱歉如果影響了你們，我不
    是有意！但是我可以跟你保證的是，我跟侯先生完全百分百
    沒有發生關係！昨晚當著我妹妹的面也已經說清楚，我跟他
    不會再有聯絡！我跟他認識的時間真的不到兩個禮拜」等語
    之簡訊（下稱系爭回傳簡訊）。復有內有系爭簡訊、系爭回
    傳簡訊之擷圖（下稱系爭擷圖）1份在卷可按〔參見本院109
    年度南簡字第1061號卷宗（下稱原審卷）第95頁〕。
  ㈢上訴人於109年1月19日取得系爭照片3幀。
  ㈣被上訴人與丙○○出遊之合照照片2幀，其中攝於新北市平溪區
    之合照照片1幀（按：指系爭照片㈠），被上訴人與丙○○於畫
    面中分持天燈之一角，該天燈上經人書寫：「丙○○與寶貝老
    婆乙○○，一輩子不爭吵，每天甜蜜。而且一輩子相愛，終得
    一個美麗的愛的結晶。兩人事業成功，一輩子無憂無慮！順
    利處理ABCDE 的事，和平儘快分手」等語之文字。並有系爭
    照片㈠1幀在卷可按（參見調解卷第25頁）。
  ㈤上訴人為高級職業學校畢業，被上訴人為科技大學肄業；兩
    造名下均無不動產。復有兩造之稅務電子閘門財產所得調件
    明細表各1份附卷可佐〔參見本院110年度簡上字第39號卷宗
    （下稱本院卷）第75頁至第86頁〕。　　
四、本件之爭點：
  ㈠上訴人主張被上訴人於107年5月某日至109年1月19日間之某
    日，與丙○○出遊，並攝有系爭照片3幀，侵害其配偶權，是
    否可採？
  ㈡上訴人主張依民法第184條第1項後段、第195條第3項準用同
    條第1項規定，請求被上訴人給付上訴人50萬元及遲延利息
    ，有無理由？　　　　
五、得心證之理由：
  ㈠上訴人主張被上訴人於107年5月某日至109年1月19日間之某
    日，與丙○○出遊，並攝有系爭照片3幀，侵害其配偶權，是
    否可採？
　　1.系爭照片3幀是否真正？是否具有證據能力？
　　　⑴查，證人侯珉杉於本院準備程序中，本院受命法官訊問
        系爭照片3幀係於何時出遊拍攝時，並未否認系爭照片3
        幀之真正，僅證稱：甫認識被上訴人時等語（參見本院
        卷第189頁）。足見系爭照片3幀應為真正。被上訴人否
        認系爭照片3幀之真正，自不足採。至證人侯珉杉於本
        院準備程序中證稱：先有系爭照片3，始有簡訊等語，
        雖不足採（詳見事實及理由五、㈠、2.、⑵、⑥），惟對
        於由證人侯珉杉於本院準備程序中證述之上開內容，足
        以認定系爭照片3幀為真正之事實，應無影響。
　　　⑵按民事訴訟法對於證據能力並未設有規定，關於涉及侵
        害隱私權所取得之證據是否具有證據能力，應綜合考量
        誠信原則、憲法上基本權之保障、發現真實與促進訴訟
        之必要性等因素，衡量當事人取得證據之目的與手段、
        所欲保護之法益與所侵害法益之輕重，如認符合比例原
        則，則所取得之證據具有證據能力（最高法院109年度
        台上字第2607號判決參照）。查，系爭照片3幀，乃上
        訴人自丙○○行動電話內將系爭照片3幀之電磁紀錄，複
        製並傳送至自己之行動電話內，業據上訴人於原審言詞
        辯論時陳述在卷（參見原審卷第84頁）。次查，被上訴
        人主張上訴人未經丙○○同意而取得系爭照片3幀之事實
        ，為上訴人於原審、本院準備程序及言詞辯論時所不爭
        執，固堪信為真正。惟本院審酌上訴人以自丙○○行動電
        話內將系爭照片3幀之電磁紀錄，複製並傳送至自己之
        行動電話之方式，取得系爭照片3幀之目的，乃在證明
        被上訴人侵害其配偶權之事實，且其取得之手段，並未
        過度侵害侯珉杉之隱私權；經比例衡量上訴人取得系爭
        照片3幀之目的與手段、所欲保護之法益與所侵害法益
        之輕重等情，認為上訴人以前揭方式取得系爭照片3幀
        作為證明被上訴人侵害其配偶權之證據，尚未違反比例
        原則；復考量系爭照片3幀在本件訴訟中，對於發現真
        實與促進訴訟之必要性，本院認為系爭照片3幀，應具
        有證據能力。　　　　
　　2.上訴人主張被上訴人於107年5月某日至109年1月19日間之
      某日，與丙○○出遊，並攝有系爭照片3幀，侵害其配偶權
      ，是否可採？
　　　⑴上訴人與丙○○於100年12月6日結婚；嗣於110年11月29日
        經法院調解離婚，此有個人戶籍資料（完整姓名）查詢
        結果1份在卷可稽（參見本院卷第225頁），足認被上訴
        人主張其與丙○○原為夫妻，業經本院調解離婚之事實，
        應堪信為真正。
　　　⑵上訴人主張被上訴人明知丙○○為有配偶之人，仍於107年
        5月某日至109年1月19日間之某日，與丙○○出遊，並攝
        有系爭照片3幀之事實，為被上訴人所否認，而以事實
        及理由二、㈡所載情詞置辯。經查：
　　　　①觀諸系爭回傳簡訊記載「我跟他認識的時間真的不到
          兩個禮拜」等語，有系爭擷圖1份在卷可按（參見原
          審卷第95頁）；且被上訴人於本院準備程序期日，本
          院受命法官依民事訴訟法第367條之1第1項規定訊問
          時，亦陳稱：系爭回傳簡訊記載伊與侯珉杉認識未及
          2星期之內容實在等語（參見本院卷第267頁）；復參
          以系爭簡訊、系爭回傳簡訊，乃於同1日傳送，足見
          被上訴人認識侯珉杉之時起至上訴人傳送系爭簡訊時
          止，未及2星期。
　　　　②被上訴人於本院準備程序期日，受命法官依民事訴訟
          法第367條之1第1項規定訊問時，陳稱：伊於收到系
          爭簡訊時，知悉侯珉杉有妻子等語（參見本院卷第26
          7頁）；參以上訴人於系爭簡訊中，明確告知被上訴
          人，被上訴人破壞其婚姻；而被上訴人於收受系爭簡
          訊後，回傳之系爭回傳簡訊，亦明確稱呼上訴人為「
          侯太太」，此有擷圖影本1份在卷可稽（參見原審卷
          第95頁），足見被上訴人於本院準備程序期日，受命
          法官依民事訴訟法第367條之1第1項規定訊問時，所
          為之上開陳述，應與事實相符，堪予採信。　
　　　　③被上訴人於107年5月間，與丙○○認識，業據證人丙○○
          於本院準備程序中證述屬實（參見本院卷第188頁）
          ；又上訴人於109年1月19日取得系爭照片3幀，為兩
          造所不爭執，足見上訴人主張被上訴人於107年5月某
          日至109年1月19日前之某日，與丙○○出遊，並攝有系
          爭照片3幀之事實，應堪信為真實。。
　　　　④衡諸證人侯珉杉於本院準備程序中，本院受命法官訊
          問系爭照片3幀係於何時出遊拍攝時，證人侯珉杉僅
          證稱：甫認識被上訴人時等語（參見本院卷第189頁
          ），而未證述系爭照片3幀乃於不同時間拍攝，足見
          系爭照片3幀，應係於同1日出遊時所拍攝。
　　　　⑤系爭照片㈢，攝有侯珉杉、被上訴人在某處房間，丙○○
          裸露上身，被上訴人裸露肩膀，胸前僅以狀似薄被之
          物遮住，臉頰則緊貼於丙○○無衣物遮蔽之左胸之畫面
          ，有系爭照片㈢1幀在卷可稽（參見調解卷第25頁）；
          參以被上訴人與侯珉杉認識僅2星期時，並未與侯珉
          杉同處一房間，並裸露身體，此據被上訴人於本院準
          備程序中，本院受命法官依民事訴訟法第367條之1第
          1項規定訊問時陳述屬實（參見本院卷第270頁），足
          見系爭照片㈢，應係被上訴人與侯珉杉認識2星期以後
          之某日所拍攝。又因被上訴人認識侯珉杉之時起至上
          訴人傳送系爭簡訊時止，未及2星期；而被上訴人於
          收到系爭簡訊時，知悉侯珉杉為有配偶之人；另系爭
          照片3幀，應係於同1日出遊時所拍攝，均如前述，足
          見系爭照片3幀，應係於107年5月26日被上訴人收受
          系爭簡訊，知悉侯珉杉為有配偶之人後至109年1月19
          日間之某日，與丙○○出遊時所拍攝。
　　　　⑥證人侯珉杉於本院準備程序中，雖證稱：先有系爭照
          片3幀，始有系爭簡訊等語（參見本院卷第189頁、第
          191頁）。惟查：
　　　　　觀諸系爭照片3幀，可知證人侯珉杉於系爭照片拍攝
            之時，即與被上訴人交情匪淺；現在又與侯珉杉工
            作於同一地點，郵差送達郵件時，如侯珉杉不在工
            作地點，被上訴人即會幫忙領取信件，此據被上訴
            人具狀陳述在卷（參見本院卷第237頁），足見被
            上訴人與侯珉杉目前仍常有往來，其於本院準備程
            序中所為之證言，自不免偏頗迴護被上訴人，尚難
            遽予採信。
　　　　　證人侯珉杉於本院準備程序中，雖證稱：先有系爭
            照片3幀，始有系爭簡訊等語，惟對於系爭照片3幀
            ，究係於何時、何地拍攝，卻證稱：不知系爭照片
            3幀拍攝之時間、地點等語（參見本院卷第190頁）
            ，對於系爭照片3幀拍攝之時間、地點，語焉不詳
            ，則證人侯珉杉於本院準備程序中證述之上開內容
            ，是否確與事實相符，自有可疑。　
　　　　　從而，證人侯珉杉於本院準備程序中所為之上開證
            言，既難遽予採信；且其證述之前開內容，是否確
            與事實相符，又有可疑，則其於本院準備程序中所
            為之上開證言，自難採憑。
　　　　⑦至被上訴人於本院準備程序中，本院受命法官依民事
          訴訟法第367條之1第1項規定訊問時，雖陳稱：伊認
          識丙○○1星期，即相約至新北市平溪區遊玩，調解卷
          第25頁上方之照片2幀（按：指系爭照片㈠、系爭照片
          ㈡），係於新北市平溪區拍攝；裸露上半身之照片（
          按：指系爭照片㈢），因時間有些久遠，忘記係於何
          處拍攝，亦忘記為何有該幀照片；認識多久拍攝，亦
          因時間久遠而忘記，惟係收到系爭簡訊前拍攝等語（
          參見本院卷第267頁、第268頁、第270頁）。惟查：
　　　　　被上訴人對於本件訴訟之勝敗本有切身之利害關係
            ，被上訴人於本院準備程序中，本院受命法官依民
            事訴訟法第367條之1第1項規定訊問時所為之陳述
            ，本難遽予採信。 
　　　　　被上訴人認識侯珉杉之時起至上訴人傳送系爭簡訊
            時止，未及2星期，有如前述；而被上訴人不常與
            他人拍攝系爭照片㈢所示類型之照片，亦據被上訴
            人於本院準備程序中，本院受命法官依民事訴訟法
            第367條之1第1項規定訊問時，陳述屬實（參見本
            院卷第271頁）。衡諸常情，如系爭照片㈢確係被上
            訴人於收到系爭簡訊前，亦即被上訴人與侯珉杉於
            認識未及2星期時所拍攝，被上訴人理應對於如何
            情況下拍攝照片，印象深刻且記憶明確，然被上訴
            人就系爭照片㈢之拍攝時間，卻陳稱：因時間有些
            久遠，忘記係於何處拍攝，亦忘記為何有該幀照片
            ；認識多久拍攝，亦因時間久遠而忘記等語，已與
            常情有間。況且，經本院受命法官詰以如不常拍攝
            類似之照片，為何忘記在如何情況下拍攝，被上訴
            人亦僅陳稱：當時不知侯珉杉有配偶，伊與侯珉杉
            係在曖昩期間等語而答非所問，並未針對本院受命
            法官之訊問而為回答。　　　　
　　　　　從而，被上訴人於本院準備程序中，經本院受命法
            官依民事訴訟法第367條之1第1項規定訊問時所為
            之前述陳述，既難遽予採信；且關於系爭照片㈢係
            於如何情況下拍攝之陳述，又有答非所問而未針對
            本院受命法官之訊問而為回答之情形，則被上訴人
            所為之前揭陳述，自不足採，不據為有利被上訴人
            之認定。　　　　　
　　　　⑧被上訴人另雖抗辯：由丙○○所持信用卡之刷卡紀錄，
          可知丙○○自108年1月1日起至109年1月19日止，均未
          前往新北市平溪區，遑論被上訴人於前揭時間，與丙
          ○○前往新北市平溪區，為侵害上訴人配偶權之行為等
          語。惟查，現今社會，使用現金消費之情形，仍然極
          為普遍；且縱令丙○○與被上訴人一同出遊時，選擇以
          信用卡消費，亦有由被上訴人持信用卡刷卡消費之可
          能。被上訴人以丙○○所持信用卡之刷卡紀錄，推論丙
          ○○自108年1月1日起至109年1月19日止，均未前往新
          北市平溪區，已屬率斷；其據以抗辯被上訴人自108
          年1月1日起至109年1月9日止，應無與丙○○前往平溪
          ，為侵害上訴人配偶權之行為，亦無足取。
　　　　⑨綜上所述諸情參互以析，足認被上訴人乃於107年5月2
          6日收到系爭簡訊，知悉侯珉杉為有配偶之人後至109
          年1月19日間之某日，與侯珉杉出遊，並攝有系爭照
          片3幀無疑。被上訴人抗辯：上訴人提出之系爭照片3
          幀，乃於107年5月26日以前拍攝，被上訴人拍攝系爭
          照片3幀時，不知丙○○為有配偶之人等語，自不足採
          。　　　　　　　
　　  ⑶按婚姻係以夫妻之共同生活為其目的，配偶應互相協力
        保持其共同生活之圓滿安全及幸福，而夫妻互守誠實，
        係為確保其共同生活之圓滿安全及幸福之必要條件，故
        應解為配偶因婚姻契約而互負誠實之義務，配偶之一方
        行為不誠實，破壞共同生活之圓滿安全及幸福者，即為
        違反因婚姻契約之義務而侵害他方之權利（最高法院55
        年台上字第2053號判例意旨參照）。準此，侵害配偶權
        之行為，並不以與有配偶之人性交為限，倘與有配偶之
        人間存有逾越普通朋友間一般社交行為之往來關係，且
        其行為已逾社會一般通念所能容忍之範圍，已達破壞有
        配偶之人與其配偶間婚姻共同生活之圓滿安全及幸福之
        程度者，即足當之。查，被上訴人明知丙○○為有配偶之
        人，仍於107年5月26日收到系爭簡訊知悉侯珉杉為有配
        偶之人後至109年1月19日間之某日，與丙○○出遊，並攝
        有系爭照片3幀；且系爭照片㈠，攝有被上訴人與丙○○分
        持天燈一角合照，天燈上經人書寫「丙○○與寶貝老婆乙
        ○○，一輩子不爭吵，每天甜蜜。而且一輩子相愛，終得
        一個美麗的愛的結晶。兩人事業成功，一輩子無憂無慮
        ！順利處理ABCDE的事，和平儘快分手」等語之畫面；
        系爭照片㈡，攝有侯珉杉以左手摟住被上訴人肩膀之畫
        面；系爭照片㈢，則攝有丙○○裸露上身，被上訴人裸露
        肩膀，胸前僅以狀似薄被之物品遮住，臉頰緊貼於丙○○
        無衣物遮蔽之左胸之畫面，有系爭照片3幀在卷可稽（
        參見調解卷第25頁），顯已逾越普通朋友間一般社交行
        為之往來關係，並已逾越社會一般通念所能容忍之範圍
        ，已達破壞丙○○與上訴人間婚姻共同生活之圓滿安全及
        幸福之程度，揆之前揭說明，被上訴人顯有侵害上訴人
        配偶權之行為及故意，且其情節應屬重大。被上訴人抗
        辯其並無侵害上訴人配偶權之行為及故意等語，應無足
        取。　　　　
  ㈡上訴人主張依民法第184條第1項後段、第195條第3項準用同
    條第1項規定，請求被上訴人給付上訴人50萬元及遲延利息
    ，有無理由？　　　
　　1.按因故意或過失，不法侵害他人之權利者，負損害賠償責
      任。故意以背於善良風俗之方法，加損害於他人者亦同。
　　　不法侵害他人之身體、健康、名譽、自由、信用、隱私、
      貞操，或不法侵害其他人格法益而情節重大者，被害人雖
      非財產上之損害，亦得請求賠償相當之金額；前開規定，
      於不法侵害他人基於父、母、子、女或配偶關係之身分法
      益而情節重大者，準用之，民法第184條第1項、第195條
      第1項及第3項分別定有明文。次按，民法第195條第3項所
      稱之身分法益，包括法律體系明認之身分權及身分上利益
      〔邱聰志著，姚志明修訂，新訂民法債編通則（上），第2
      90頁，著者發行，102年9月新訂2版1刷，可資參照〕。再
      按，故意為侵害他人配偶權之行為，顯然違背國民一般道
      德觀念，應屬故意以背於善良風俗之方法，加損害於他人
      ；且既係對於他人配偶權之侵害，自屬對於他人基於配偶
      關係之身分法益之不法侵害；如其情節重大，揆之前揭規
      定，被害人雖非財產上之損害，亦得請求賠償相當之金額
      。　　
　　2.查，被上訴人於107年5月26日收到系爭簡訊，知悉侯珉杉
      為有配偶之人後至109年1月19日間之某日，與侯珉杉出遊
      ，並攝有系爭照片3幀，既有侵害上訴人配偶權之行為及
      故意，揆之前揭說明，乃故意以背於善良風俗之方法，加
      損害於上訴人；且係對於上訴人基於配偶關係之身分法益
      之不法侵害，而其情節又屬重大，則上訴人主張依民法第
      184條第1項後段、第195條第3項準用同條第1項規定，請
      求被上訴人賠償非財產上之損害，即屬有據。
　　3.次查，上訴人因被上訴人以前揭方式，侵害其配偶權，精
      神受有相當之痛苦，乃屬必然。再查，上訴人為高級職業
      學校畢業，被上訴人為科技大學肄業；又上訴人目前於五
      金百貨公司或商號任職，每月收入約1萬8,000元至2萬元
      ，業據上訴人於原審言詞辯論時陳明在卷（參見原審卷第
      84頁）；被上訴人則獨資經營晶明通訊行，亦有工商登記
      公示資料查詢1紙在卷可按（參見本院卷第313頁）；另兩
      造名下均無不動產，復有兩造之稅務電子閘門財產所得調
      件明細表各1份附卷可佐（參見本院卷第75頁至第86頁）
      。本院審酌兩造之身分、地位、經濟能力、被上訴人侵害
      上訴人配偶權行為之態樣及情節之輕重、上訴人所受精神
      上痛苦之程度等一切情狀，認為上訴人主張受有非財產之
      損害50萬元，尚嫌過高，應核減為30萬元為適當。從而，
      上訴人請求被上訴人賠償之非財產上之損害，於30萬元之
      範圍內，洵屬有據；逾此部分之主張，則屬無據。
　　4.復按，給付無確定期限者，債務人於債權人得請求給付時
      ，經其催告而未為給付，自受催告時起，負遲延責任。其
      經債權人起訴而送達訴狀，或依督促程序送達支付命令，
      或為其他相類之行為者，與催告有同一之效力。遲延之債
      務，以支付金錢為標的者，債權人得請求依法定利率計算
      之遲延利息；應付利息之債務，其利率未經約定，亦無法
      律可據者，週年利率為5%，民法第229條第2項、第233條
      第1項前段及第203條分別定有明文。查，本件被上訴人應
      為之前揭損害賠償之給付，並無確定期限，且上訴人復未
      舉證證明於起訴前曾向被上訴人請求，惟被上訴人既經上
      訴人提起民事訴訟而受民事起訴狀繕本之送達，依民法第
      229條第2項之規定，自應自民事起訴狀繕本送達被上訴人
      之翌日即109年8月11日起，此有本院臺南簡易庭送達證書
      1份在卷可按（參見原審卷第21頁），負遲延責任。從而
      ，上訴人請求被上訴人給付自109年8月11日起至清償日止
      ，按週年利率5%計算之利息，即屬正當；逾此部分之請求
      ，則非正當。　　
　㈢綜上所述，上訴人依民法第184條第1項後段、第195條第3項
    準用同條第1項規定，請求被上訴人給付30萬元，及自109年
    8月11日起至清償日止，按週年利率5%計算之遲延利息，為
    有理由，應予准許，逾此部分之請求，為無理由，應予駁回
    。原審就上開應予准許部分，判命被上訴人給付，並依民事
    訴訟法第389條第1項第3款規定，依職權宣告假執行，經核
    並無違誤。兩造各就其敗訴部分上訴，指摘原判決不當，求
    予廢棄改判，為無理由，應駁回兩造之上訴。　
六、本件事證已臻明確，兩造其餘攻擊防禦方法及舉證，經核與
    本案判決之結果不生影響，爰不一一論列，附此敘明。
七、據上論結，本件兩造之上訴，均為無理由，依民事訴訟法第
    436條之1第3項、第449條第1項、第78條，判決如主文。
中    華    民    國   111    年    9     月    7     日
                  民事第五庭審判長法  官  林雯娟

                                  法  官  吳金芳
　　　　　　　　　　　　　　
　　　　　　　　　　　　　　　　  法  官  伍逸康
以上正本係照原本作成。　　　　　　　　　　　　　　　　　
本判決不得上訴。 　　
中　　華　　民　　國　　111 　年　　9 　　月　　7 　　日
　　　　　　　　　　　　　　　　　書記官  康紀媛